【裁判字號】    95,毒抗,16
【裁判日期】    950320
【裁判案由】    聲請觀察勒戒
【裁判全文】
臺灣高等法院高雄分院刑事裁定          95年度毒抗字第16號
抗  告  人
即  被  告  甲○○
上列抗告人因聲請觀察勒戒案件，不服臺灣屏東地方法院中華民
國94年12月21日裁定（94年度毒聲字第724 號），提起抗告，本
院裁定如下：
    主  文
原裁定撤銷。
聲請駁回。
    理  由
一、本件抗告意旨略以：抗告人即被告甲○○從未經警查獲施用
    毒品，亦未曾經警採尿送驗毒品反應，原審裁定抗告人施用
    第一級毒品，令入勒戒處所觀察、勒戒，應有違誤，爰提起
    抗告，請求撤銷原裁定等語。
二、按上訴人向有管轄權之原審法院提起上訴時，雖已逾上訴期
    間，然其於法定上訴期限內已具狀向其他無管轄權之地方法
    院提起上訴者，仍不失其上訴效力，此最高法院著有判例可
    參（22年上字第4117號判例照）。本件原審裁定於95年1
    月4 日以寄存送達方式送達抗告人甲○○，此有該送達證書
    一張在卷可憑（見原審卷第7 頁），依刑事訴訟法第62條準
    用民事訴訟法第138 條第2 項規定及寄存送達發生效力所應
    經10日期間，應自寄存日之翌日起算 (最高法院94年第1 次
    會議決議照)， 該送達自同年1 月15日生效，其抗告期間
    之最末日為同年1 月19日，抗告人於同年1 月25日具狀向原
    審臺灣屏東地方法院提起抗告，固已逾抗告期間，惟抗告人
    於95年1 月10日即曾具狀誤向無管轄權之臺灣高雄地方法院
    提起抗告，有該抗告狀及臺灣高雄地方法院95年3 月6 日雄
    院隆刑行字第11082 號函各一份存卷可按（見本院卷第
    20-22 ，24頁），依上開說明，其抗告仍未逾抗告期間。
三、原審裁定以抗告人於94年9 月26日下午4 時30分許經警採集
    其尿液送驗結果，呈毒品嗎啡（原裁定誤為海洛因）陽性反
    應，有台灣檢驗科技股份有限公司於94年5 月12日出具之濫
    用藥物尿液檢驗報告一件附卷可稽，認抗告人施用第一級毒
    品海洛因之犯行洵堪認定。而依毒品危害防制條例第20條第
    1 項及觀察勒戒處分執行條例第3 條第1 項規定，裁定將被
    告送勒戒處所觀察、勒戒。
四、經查本件警員94年9 月26日下午4 時30分許，在屏東縣警察
    局枋寮分局歸崇派出所採集本件尿液之對象雖自稱甲○○，
    然實非抗告人甲○○本人，業經承辦警員廖明來於檢察事務
    官詢問中陳述明確（見臺灣屏東地方法院檢察署95年觀執字
    第3 號卷（下稱觀執卷）第29頁），並有當日該派出所查獲
    自稱甲○○而經警採尿之女子相片1 張及抗告人之相片2張
    可資比對（見觀執卷第8 、22頁）。此外，臺灣屏東地方法
    院檢察署法警室所採抗告人之10指指紋與屏東縣警察局所採
    上揭自稱甲○○女子之指紋，經比對並非同一人之指紋，上
    揭自稱甲○○女子之指紋與黃麗英（民國61年2 月23日生）
    之指紋則屬同一人，亦有臺灣屏東地方法院檢察署辦案公務
    電話紀錄表及內政部警政署刑事警察局95年2 月22日刑紋字
    第095002242 號鑑驗書各1 份在卷可參（見觀執卷第30、46
    頁）。本件警員所採驗有嗎啡陽性反應之尿液並非抗告人之
    尿液甚明。檢察官據以聲請法院裁定抗告人送觀察勒戒，自
    有違誤，原審裁定抗告人送觀察勒戒亦有未洽，抗告意旨應
    有理由。本院撤銷原審裁定，並自為裁定駁回檢察官之聲請
    。
據上論結，應依刑事訴訟法第413 條，裁定如主文。
中    華    民    國    95    年    3     月    20    日
                  刑事第八庭    審判長法  官  李炫德
                                      法  官  李淑惠
                                      法  官  蔡國
以上正本證明與原本無異。
不得再抗告。
中    華    民    國    95    年    3     月    20    日
                                      書記官  邱麗莉


司法院資訊處製作；財團法人民間司法改革基金會備份。
